臺灣臺南地方法院刑事判決　　　　　　　94年度訴字第1368號
公　訴　人　臺灣臺南地方法院檢察署檢察官
被　　　告　乙○○
上列被告因違反毒品危害防制條例案件，經檢察官提起公訴（94
年度毒偵字第2435號），被告就被訴事實為有罪之陳述，本院合
議庭裁定由受命法官獨任進行簡式審判程序，本院判決如下：
    主    文
乙○○連續施用第一級毒品，累犯，處有期徒刑拾月。扣案第一
級毒品海洛因壹包 (含袋重零點貳伍公克)沒收銷燬之。
    事    實
一、乙○○曾於民國八十四年及八十五年間，因違反肅清煙毒條
 　 例案件，分別經臺灣高等法院臺南分院及本院判處有期徒刑
    三年六月及三年七月確定，二罪接續執行，於九十四年一月
    二十三日執行撤銷假釋後之殘刑完畢；又因施用第一級毒品
    案件，經本院以八十九年度毒聲字第二七二一號裁定送觀察
    、勒戒後，認有繼續施用毒品之傾向，再經本院以八十九年
    度毒聲字第三二四二號裁定令入戒治處所強制戒治，於九十
    年十一月二十日執行完畢，並經臺灣臺南地方法院檢察署檢
    察官於九十年十一月二十日以九十年度戒毒偵字第五七二號
    為不起訴處分確定。
二、詎乙○○猶未戒除毒癮，於上開強制戒治完畢後五年內，復
    基於施用第一級毒品海洛因之概括犯意，自九十四年三月二
    十八日起至同年九月十三日止，在臺南市○區○○街公墓內
    ，以注射針筒注射右手臂靜脈血管之方式，連續施用第一級
    毒品海洛因多次。嗣於九十四年九月十三日二十時五十八分
    許，在臺南市○區○○路一八一號前為警查獲，並扣得其所
    有之第一級毒品海洛因一包（含袋重零點二五公克），始查
    悉上情。
三、案經臺南市警察局第六分局報告臺灣臺南地方法院檢察署檢
    察官偵查後起訴。
　  理    由
一、本件係經被告乙○○於本院當庭表示認罪，而以簡式審判程
    序加以審理，有本院九十四年十一月九日準備程序筆錄及審
    判筆錄附卷足憑，則依據刑事訴訟法第二百七十三條之二、
    第一百五十九條第二項之規定，不適用傳聞法則有關限制證
    據能力之相關規定，合先敘明。
二、訊據被告乙○○對上開連續非法施用第一級毒品海洛多次之
    事實坦承不諱，而被告經警查獲後，採尿送驗之結果呈可待
    因、嗎啡陽性反應（按海洛因係由嗎啡經化學合成而製得，
    經注射進入人體後，因代謝分解成嗎啡，因此施打海洛因後
    ，由尿液中檢驗結果仍為嗎啡反應），此有長榮大學毒物研
    究中心於九十四年九月二十九日所出具之尿液檢驗確認報告
    一紙附卷可稽，又被告所持有之第一級毒品海洛因一包 (含
    袋重零點二五公克)，經檢驗結果，確屬第一級毒品海洛因
    無訛，此有臺南市警察局第六分局毒品檢驗報告單一紙附卷
    可證，均互核相符，足認被告之自白確與事實相符，堪以採
    信。又被告於八十九年間因施用毒品送觀察、勒戒及強制戒
    治後，由臺灣臺南地方法院檢察署檢察官於九十年十一月二
    十日以九十年度戒毒偵字第五七二號為不起訴處分確定在案
    ，亦有不起訴處分書及裁定書各一份附卷可佐，是以，被告
    於強制戒制期滿後五年之內再非法施用第一級毒品之犯行，
    事證明確，堪予認定。
三、按海洛因業經列入毒品危害防制條例第二條第二項第一款所
    規定之第一級毒品，禁止非法持有、施打及吸用，毒品危害
    防制條例第二條第二項第一款定有明文。查被告曾因施用毒
    品案件，經觀察、勒戒、強制戒治後，經不起訴處分確定，
    有前揭不起訴處分書、裁定書及臺灣高等法院被告前案紀錄
    表附卷可據。茲被告又非法施用海洛因，核其所為，係犯毒
    品危害防制條例第十條第一項之施用第一級毒品罪；其持有
    第一級毒品海洛因之低度行為，為進而施用之高度行為所吸
    收，不另論罪。被告先後多次施用第一級毒品海洛因之犯行
    ，時間緊接，觸犯犯罪構成要件相同之罪名，顯係基於概括
    犯意而為，應依連續犯之規定論以一罪，即連續施用第一級
    毒品罪，並加重其刑。被告有如事實一所示之犯罪科刑及執
    行紀錄，於九十四年一月二十三日執行完畢，此有臺灣高等
    法院被告前案紀錄表一份在卷可按，其前受有期徒刑之執行
    完畢後，五年內再犯本件有期徒刑以上之刑之罪，為累犯，
    應依刑法第四十七條規定加重其刑，並依刑法第七十條規定
    遞加重之。爰審酌被告施用毒品之犯行，在性質上乃屬對自
    我身心健康之自戕行為，尚未嚴重破壞社會秩序、侵害他人
    權益，然其有多次之毒品前科，且因施用毒品經送觀察、勒
    戒及強制戒治後，猶不思戒絕革除惡習，再為本件犯罪，顯
    未因前所受之觀察、勒戒及強制戒治而記取教訓，惟被告犯
    後坦承犯行，態度良好，並其犯罪之動機、目的、手段等一
    切情狀，量處如主文所示之刑，以資懲儆。
四、扣案之第一級毒品海洛因一包 (含袋重零點二五公克)，經
    檢驗結果確為第一級毒品海洛因無訛，屬毒品危害防制條例
    第二條所列之第一級毒品，不論屬於被告與否，應依毒品危
    害防制條例第十八條第一項前段宣告沒收銷燬之。至於施用
    毒品海洛因之注射針筒業已丟棄，亦據被告所自承，爰不另
    為沒收之宣告，併此敘明。
據上論斷，應依刑事訴訟法第二百七十三條之一第一項、第二百
九十九條第一項前段，毒品危害防制條例第十條第一項、第十八
條第一項前段，刑法第十一條前段、第五十六條、第四十七條，
判決如主文。
本案經檢察官甲○○到庭執行職務。
中    華    民    國    94    年     11    月     15   日
                        刑事第八庭  法  官  徐文瑞
以上正本證明與原本無異。
如不服本判決，應於判決送達後十日內向本院提出上訴狀( 應附
繕本 )。
                                    書記官  李珍瑩
中    華    民    國    94    年     11    月     15   日
附錄法條：
毒品危害防制條例第10條
施用第一級毒品者，處六月以上五年以下有期徒刑。
